【裁判字號】    97,訴,1889
【裁判日期】    980608
【裁判案由】    毒品危害防制條例
【裁判全文】
臺灣基隆地方法院刑事判決              97年度訴字第1889號
公  訴  人  臺灣基隆地方法院檢察署檢察官
被      告  甲○○
                    現另案於臺灣基隆監獄執行中
指定辯護人  鐘  律師
上列被告因違反毒品危害防制條例案件，經檢察署檢察官提起公
訴（97年度偵字第4466、5110、5111、5112號），本院判決如下
：
    主  文
甲○○所犯如附表一所示之罪，均累犯，各處如附表一所示之刑
。應執行有期徒刑拾陸年陸月。扣案之第一級毒品海洛因壹包（
毛重零點貳零公克、驗餘淨重零點壹壹玖捌公克）併同無從
與之完全析離之分裝袋沒收銷燬之，扣案如附表二所示之物，均
沒收；扣案之販賣第一級毒品海洛因所得之財物新臺幣壹仟元，
沒收；未扣案之販賣第一、二級毒品所得合計新台幣萬元沒收
，如全部或一部不能沒收，以其財產抵償之（其中新台幣壹仟伍
佰元部分，與乙○○連帶沒收，如全部或一部不能沒收，以其等
之財產連帶抵償之）。
    犯罪事實
一、甲○○前於民國94年間，因違反毒品危害防制條例案件，經
    本院以94年度訴字第339號判決處有期徒刑1年4月確定；又
    因贓物案件，經本院以94年度訴字第762號判決處有期徒刑5
    月確定，上開二罪經減刑後定應執行刑為有期徒刑10月確定
    ，於96年11月14日縮刑期滿執行完畢。
二、甲○○明知海洛因與甲基安非他命分屬毒品危害防制條例第
    2條第2項第1、2款所規定之第一級、第二級毒品，不得非法
    持有、販賣，竟各基於販賣第一級毒品海洛因及第二級毒品
    甲基安非他命之犯意，先於某不詳時間，在臺灣地區某不詳
    地點，向姓名、年籍不詳綽號「阿狗」之成年人購入第一級
    毒品海洛因，另於某不詳時間，在臺灣地區某不詳地點，向
    姓名、年籍不詳綽號「阿妹」之成年人購入第二級毒品甲基
    安非他命後，再以其所持用之0000000000號行動電話作為聯
    絡工具，先後於附表一編號1至13所示之時間、地點，販賣
    第一級毒品海洛因及第二級毒品甲基安非他命予李貴彬等13
    人（詳細之販賣時間、地點、販賣數量、金額及販賣方式，
    詳如附表一編號1至13號所示）。另其明知海洛因為毒品危
    害防制條例所規範之第一級毒品，甲基安非他命為毒品危害
    防制條例所規範之第二級毒品，並經行政院衛生署明令公告
    列為禁藥管理（按安非他命類藥品業經行政院衛生署於69年
    12 月8日以衛署藥字第301124號公告自69年12月8日起禁止
    輸入、製造，自70年6月1日起禁止販賣，更於75年7月11日
    以衛署藥字第597627號公告一概禁止使用，並在79年10月9
    日以衛署藥字第904142號函明令公告列為禁藥），竟各基於
    轉讓海洛因及禁藥甲基安非他命之各別犯意，於附表一編號
    14至16號所示之時間、地點，無償轉讓第一級毒品海洛因與
    禁藥甲基安非他命予黃亮齊等3人（詳細之轉讓時間、地點
    、轉讓方式、毒品數量，詳如附表一編號14至16所示）。嗣
    經警向本院聲請通訊監察後，於97年10月20日20時許，在基
    隆市○○區○○路55號前，當場逮捕甫與溫偉斌完成海洛因
    之甲○○，並當場扣得溫偉斌購得之海洛因1包（毛重0.332
    0公克，驗餘後淨重0.1198公克），甲○○販賣該包海洛因
    所得之新臺幣（下同）1000元，以及甲○○所使用供其聯絡
    販賣毒品用之CHENNOR牌行動電話1支（內含門號0000000000
    號SIM卡1張）、夾鍊袋17個、電子磅秤1台、葡萄糖1包（毛
    重0.8公克）、塑膠剷1支等物（此部分詳見附表二）。
三、案經基隆市警察局移送臺灣基隆地方法院檢察署檢察官偵查
    起訴。
    理    由
壹、證據能力之說明：
一、按被告以外之人於審判外之陳述，雖不符前4條之規定，而
    經當事人於審判程序同意作為證據，法院審酌該言詞陳述或
    書面陳述作成時之情況，認為適當者，亦得為證據。當事人
    、代理人或辯護人於法院調查證據時，有第159條第1項不得
    為證據之情形，而未於言詞辯論終結前聲明異議者，視為有
    前項之同意，刑事訴訟法第159條之5定有明文。查本判決下
    列所引用之各該被告甲○○以外之人於審判外之言詞及書面
    陳述，雖屬傳聞證據，惟被告及其指定辯護人、檢察官於審
    判期日，對本案之全部證據之證據能力均不爭執，於審判期
    日就本院所調查之證據均未主張有刑事訴訟法第159條不得
    為證據之情形，且均表示「沒有意見」，本院審酌該等證據
    作成時，亦無不適當之處，依前開規定，均有證據能力，合
    先敘明。
二、另本件被告所使用之電話號碼0000000000號行動電話與如附
    表一所示之人間通話之通訊監察譯文，係依據本院所核發之
    97年聲監字第181號、97年聲監續字第259、300號通訊監察
    書所進行之合法通訊監察，符合通訊保障及監察法之法定程
    序，係屬合法取得之證據。且被告及辯護人亦同意前開監聽
    譯文具有證據能力，則上開監聽譯文自亦得為證據。
貳、實體部分：
一、訊據被告甲○○對於上開犯罪事實均坦承不諱，且據證人李
    貴彬（見97年度偵字第4466號卷第20、274-275頁）、黃亮
    齊（見97年度偵字第5111號卷第5-7頁、97年度偵字第4466
    號卷第236-240頁、第247-248頁）、黃基松（97年度偵字第
    4466號卷第154-155頁、166-165頁）、蔡昆榮（97年度偵字
    第4466號卷第169-172頁、188-190頁）、柯慧卿（97 年度
    偵字第4466號卷第176-179頁、192-193頁、273-274頁）、
    乙○○（97年度偵字第4466號卷第194-197頁、205-207頁、
    21 1-212頁、275-276頁）、胡文祥（97年度偵字第4466號
    卷第213-220頁、228-231頁）、吳佩蓉（97年度偵字第4466
    號卷第205-253頁、260-262頁）、溫偉彬（97年度偵字第44
    66號卷第12-17頁、113-14頁）等人於警詢及檢察官偵查中
    分別證述明確，並有臺灣基隆地方法院檢察署97年度毒偵字
    第1867號李貴彬不起訴處分書、被告甲○○所使用之門號00
    00 000000號手機雙向通聯紀錄、通訊監察譯文、基隆市警
    察局97年11月12日基警刑大偵二字第0970073034號函所附本
    院97年度聲搜字第464-471號搜索票、上開搜索票之搜索扣
    押筆錄、扣押物品目錄表、證人李貴彬之毒品案件尿液檢體
    對照表、尿液檢驗報告（97年度偵字第4466號卷第294-295
    頁）、證人溫偉彬之尿液檢體對照表、尿液檢驗報告（97年
    度偵字第4466號卷第288-290頁）、李貴彬於97年7月26日為
    警察所扣得被告甲○○販賣之海洛因1包之鑑定書（97年度
    偵字第4466號卷第297頁）等在卷可稽，並有CHENNOR牌行動
    電話1支（內含門號0000000000號SIM卡1張）、夾鍊袋17個
    、電子磅秤1台、葡萄糖1包（毛重0.8公克）、塑膠剷1支扣
    案可資佐證，且同時扣得之白色粉末1包，經送交通部民用
    航空局航空醫務中心鑑定結果，確係第一級毒品海洛因（毛
    重0. 3320公克、淨重0.1320公克、取樣0.0122公克、驗餘
    淨重0. 1198公克），有該中心97年11月5日航藥鑑字第0975
    628號鑑定書在卷可參（見同上偵卷第292頁）。
二、又查，本件固無從得知被告甲○○販賣如附表一編號1至13
    號所示海洛因及甲基安非他命時，其購入上開毒品之確實價
    格，及是否確有低買高賣之營利情事，惟販賣海洛因及甲基
    安非他命均屬違法行為，罪責至重，非可公然為之，販賣者
    販入後可任意分裝增減其分量再行出售，每次交易之價格、
    數量，亦隨時依交易對象、當時行情而變動，縱或出售之價
    格較低，亦非當然無營利意圖，即便為相同價格，因份量較
    少亦能從中獲利，除經坦承犯行並供明販入、賣出確實價量
    外，委難查得實情，復無法查獲其上手，更難查悉有無從中
    獲利，是除非別有事證足認係按同一價量委買或轉售，確未
    牟利外，尚難據此即認販賣之證據有所未足，否則將造成知
    過坦承者難辭重典，飾詞否認者反得僥倖，而失情理之平。
    且按一般民眾均知政府對毒品之查禁森嚴，重罰不予寬貸，
    衡情倘非有利可圖，絕無平白甘冒被嚴查重罰之高度風險之
    理，從而，舉凡其有償交易，除足反證其確係另基於某種非
    營利本意之關係外，尚難因無法查悉其販入價格，作為是否
    高價賣出之比較，諉無營利之意思阻卻販賣犯行之追訴（最
    高法院84年度第3次刑事庭會議決議意旨參照）。查被告甲
    ○○如附表一編號1至13號所示之販賣海洛因及甲基安非他
    命予李貴彬等人之犯行，其與證人即購買上開毒品之李貴彬
    等人並非至親，倘無從中賺取差價或投機貪圖小利，豈有屢
    屢甘冒重典依購入價格轉售或代購之理？被告如附表一編號
    1至13號所載販賣海洛因及甲基安非他命犯行主觀上具有營
    利之意圖，亦可認定。綜上所述，被告甲○○自白核與事實
    相符，本件事證已臻明確，被告上揭犯行均堪認定。
三、論罪科刑部分：
  (一)按海洛因及甲基安非他命係分別屬毒品危害防制條例第2條
    第2項第1款、第2款所定之第一級及第二級毒品，甲基安非
    他命復為藥事法第22條第1項第1款規定之禁藥，不得非法持
    有、販賣及轉讓。且按安非他命類迭經行政院衛生署於69年
    12月8日衛署藥字第301124號、79年10月9日衛署藥字第9041
    42號公告列入藥物藥商管理法第16條第1款（即現行藥事法
    第22條第1項第1款）之禁藥管理，迄今尚屬禁藥，同時亦屬
    毒品危害防制條例第2條第2項規定之第二級毒品。又毒品未
    必係經公告之禁藥，禁藥亦未必為毒品。毒品危害防制條例
    與藥事法二者，並無必然之特別法與普通法關係。故除有轉
    讓之第二級毒品達毒品危害防制條例第8條第6項之一定數量
    ，經依法加重後之法定刑較藥事法第83條第1項之法定刑為
    重之情形外，因藥事法第83條第1項為後法，且為重法，應
    優先適用藥事法處罰（最高法院94年臺上字第7021號、96年
    度臺上字第3582號、97年度臺非字第397號判決，臺灣高等
    法院暨所屬法院94年法律座談會刑事類提案第8號結論意旨
    、97年度法律座談會刑事類臨時提案第3號結論意旨參照）
    。本件被告轉讓甲基安非他命予黃亮齊、乙○○之數量各約
    僅0.1至0.2公克（見97年度偵字第4466號卷第278-279頁）
    ，自應適用藥事法論科。
  (二)復按被告甲○○犯附表一編號1至13號所示之販賣第一、二
    級毒品罪後，毒品危害防制條例第4條、第17條業已修正，
    並於98年5月20日公布，同年月22日施行，是被告犯後法律
    已有變更，修正前毒品危害防制條例第4條第1、2項之規定
    為：「製造、運輸、販賣第一級毒品者，處死刑或無期徒刑
    ；處無期徒刑者，得併科新臺幣1千萬元以下罰金。製造、
    運輸、販賣第二級毒品者，處無期徒刑或7年以上有期徒刑
    ，得併科新臺幣7百萬元以下罰金。」，修正後毒品危害防
    治條例第4條第1、2項則規定為：「製造、運輸、販賣第一
    級毒品者，處死刑或無期徒刑；處無期徒刑者，得併科新臺
    幣2千萬元以下罰金。販賣第二級毒品者，處無期徒刑或7年
    以上有期徒刑，得併科新臺幣1千萬元以下罰金。」；而修
    正前毒品危害防制條例第17條之規定為：「犯第4條第1項至
    第4項、第5條第1項至第4項前段、第6條第1項至第4項、第7
    條第1項至第4項、第8條第1項至第4項、第10條或第11條第1
    項、第2項之罪，供出毒品來源，因而破獲者，得減輕其刑
    。」，修正後毒品危害防制條例第17條則規定：「犯第4條
    至第8條、第10條獲第11條之罪，供出毒品來源，因而查獲
    其他正犯或共犯者，減輕或免除其刑。犯第4條至第8條之罪
    於偵查及審判中均自白者，減輕其刑。」，整體比較之下，
    依修正後毒品危害防制條例第17條第2項所為減輕其刑之規
    定較有利於行為人，故依刑法第2條第1項但書，綜合上述比
    較結果，本件顯屬修正後毒品危害防制條例之規定較有利於
    被告，依刑法第2條第1項規定，自應適用修正後毒品危害防
    制條例之規定。
  (三)是核被告甲○○如附表一編號1至13號所示販賣第一、二級
    毒品海洛因予李貴彬等人之犯行，均係違反修正後毒品危害
    防制條例第4條第1項之販賣第一級毒品罪；所為如附表一編
    號14、15號所示轉讓禁藥第二級毒品甲基安非他命予黃亮齊
    、乙○○之犯行，均係違反藥事法第83條第1項之轉讓禁藥
    罪；所為附表一編號15、16所示轉讓第一級毒品海洛因予乙
    ○○、蔡昆榮之犯行，均係違反毒品危害防制條例第8條第1
    項之轉讓第一級毒品罪。
  (四)被告就如附表一編號3所示販賣第一級毒品海洛因予蔡昆榮
    部分，與乙○○有犯意聯絡及行為分擔，為共同正犯。
  (五)被告因販賣而持有海洛因及甲基安非他命，及於轉讓前而持
    有海洛因及甲基安非他命之低度行為，分別為販賣第一級毒
    品、轉讓第一級毒品與轉讓禁藥之高度行為所吸收，均不另
    論罪。
  (六)被告甲○○所為如附表一編號4、5同時販賣第一級毒品海洛
    因與第二級毒品甲基安非他命予乙○○之行為；及如附表一
    編號15所示同時轉讓第一級毒品海洛因與第二級毒品甲基安
    非他命予乙○○之行為，均係想像競合犯，應各從一重罪，
    論以販賣第一級毒品罪及轉讓第一級毒品罪。
  (七)查被告甲○○有如犯罪事實欄所示刑案之執行情形，此有台
    灣高等法院被告全國前案紀錄表在卷可按，其受有期徒刑之
    執行完畢後，5年內再犯本件各有期徒刑以上之罪，除附表
    一編號1-5、13所示販賣第一級毒品罪之法定本刑為死刑、
    無期徒刑部分，附表一編號6-12所示販賣第二級毒品之法定
    本刑為無期徒刑部分不得加重外，餘均應依刑法第47條第1
    項規定加重其刑。
  (八)另販賣第一級毒品罪之法定刑雖為死刑或無期徒刑，然同為
    販賣第一級毒品之人，其原因動機不一，犯罪情節未必盡同
    ，或有大盤毒梟者，亦有中、小盤之分，甚或僅止於吸毒者
    友儕間為求互通有無之有償轉讓者亦有之，其販賣行為所造
    成危害社會之程度自屬有異，法律科處此類犯罪，所設之法
    定最低本刑卻同為「死刑或無期徒刑」，不可謂不重。於此
    情形，倘依其情狀處以較輕之徒刑，即足以懲儆，並可達防
    衛社會之目的者，自非不可依客觀之犯行與主觀之惡性二者
    加以考量其情狀，是否有可憫恕之處，適用刑法第59條之規
    定酌量減輕其刑，期使個案裁判之量刑，能斟酌至當，符合
    比例原則。本案被告販賣第一級毒品每次均為小額交易，其
    販賣之數量及獲取之利益均非龐大，犯罪情節尚非可與大盤
    毒梟者等同併論，倘予以宣告法定最低度刑期殊嫌過重，難
    謂符合罪刑相當性及比例原則，更無從與大毒梟之惡行有所
    區隔，客觀上足以引起一般之同情，其販賣第一級毒品之犯
    罪情狀尚有可憫之處，爰依刑法第59條規定，就其所犯之販
    賣第一級毒品罪部分，酌量減輕其刑。
  (九)又被告於檢察官偵查中及本院審理時，就所犯附表一編號13
    所示販賣第一級毒品予溫偉彬之犯行（見97年度偵字第4466
    號卷第109-110頁），及轉讓第一級毒品予乙○○、蔡昆榮
    之犯行均自白不諱（見97年度偵字第4466號卷第277-278 頁
    ），爰均依修正後毒品危害防制條例第17條第2項之規定，
    減輕其刑。
  (十)被告所犯附表一編號13所示之販賣第一級毒品罪，及如附表
    一編號15、16所示轉讓第一級毒品罪，有前開刑之加重及減
    輕事由，爰依法先加後減，且就附表一編號13所示販賣第一
    級毒品罪部分並遞減輕之。
  (十一)按刑法上之集合犯係指行為之本質上，具有反覆、延續實行
    複次作為之特徵，經立法特別歸類，使成獨立之犯罪構成要
    件行為態樣，故雖有複次作為，仍祇成立一罪。又所稱接續
    犯，係指數個在同時同地或密切接近之時地，侵害同一法益
    之行為，因各舉動之獨立性極為薄弱，社會通念認為無法強
    行分開，乃將之包括視為一個行為之接續進行，給予單純一
    罪之刑法評價。此種實質上一罪之集合犯及接續犯，與裁
    判上一罪之連續犯，其相異者，係在於連續犯侵害同一法益
    之數行為，各具獨立性，客觀上並認為其間存有時間上之差
    距，乃認係出於一個概括之犯意，為期訴訟經濟，擬制為一
    罪。95年7月1日起施行之修正刑法，已將連續犯及其性質類
    似之常業犯規定悉予刪除，考其立法旨趣，係因對於多次原
    可獨立評價之行為，僅論以一罪，不無鼓勵犯罪之嫌，亦與
    國民對於法律之感情相悖。是就集合犯及接續犯之觀念，於
    判斷時，自不能無限擴張，除仍應受社會通念之支配外，尤
    應注意其公平性、合理性，使與經驗法則、論理法則及比例
    原則等一般法律適用之原理原則相適合，否則即與上揭修法
    精神不符（最高法院96年度台上字第787號判決要旨參照)。
    據此，基於刑罰公平原則之考量，杜絕僥倖之犯罪心理，並
    避免易致鼓勵犯罪之誤解，對於集合犯，必須從嚴解釋，以
    符合立法者之意向。又在95年7月1日刑法修正施行前，無論
    實務與理論，一向認為販賣毒品完畢，犯罪即屬成立，其犯
    行具有獨立性，本質上並不具有反覆、延續實行複次作為之
    特徵，或侵害同一法益行為之各舉動之獨立性極為薄弱，社
    會通念認為無法強行分開之情況，殆毋庸置疑，故修法前基
    於概括犯意，多次販賣毒品，認係成立連續犯，從無依接續
    犯或常習犯、集合犯所謂包括一罪論處之例，是以刪除連續
    犯規定後，自不得無限擴大包括一罪之範圍。本件被告甲○
    ○所為如附表一編號1-5、13所示6次販賣第一級毒品海洛因
    犯行，及如附表一編號6-12號所示7次販賣第二級毒品犯行
    、如附表一編號14所示轉讓禁藥，及如附表一編號15、16所
    示2次轉讓第一級毒品犯行，其對象、時間及地點均有異，
    犯意顯然各別，各次犯罪行為均屬獨立可分，要無集合犯之
    適用，應予分論併罰。
  (十二)爰審酌毒品對社會秩序及國民健康危害至深且鉅，嚴重影響
    社會治安，販賣行為情節尤重，更應嚴加非難，所為實乃法
    所不容而懸為厲禁，被告明知毒品對人體健康戕害甚鉅，為
    牟取利益，無視國家杜絕毒品犯罪之禁令，竟販賣海洛因及
    甲基安非他命，並無償提供海洛因及甲基安非他命，肇生他
    人依賴毒品，戕害國民身心健康，且有滋生其他犯罪之可能
    ，對社會所生危害程度非輕，兼衡酌被告販賣及轉讓毒品之
    次數、販賣所得、目的、動機、品行、智識程度，並其犯罪
    後坦承犯行，態度良好等一切情狀，分別量處如附表一所示
    之刑，並定應執行之刑。
四、扣案之第一級毒品海洛因1包（毛重0.3320公克、淨重0.132
    0公克、取樣0.0122公克、驗餘淨重0.1198公克），應依毒
    品危害防制條例第18條第1項前段之規定，宣告沒收銷燬。
    又按毒品危害防制條例第19條第1項規定，犯販賣毒品罪者
    ，其犯罪所得之財物均沒收之，係採義務沒收主義。故販賣
    毒品所得之對價，不問其中成本若干，利潤多少，均應全部
    諭知沒收，貫徹政府查禁煙毒之決心，以符立法本旨（最高
    法院91年度臺上字第2419號判決意旨參照），查本件扣案之
    現金1000元，係被告販賣海洛因予溫偉彬所得，應依毒品危
    害防制條例第19條第1項規定，宣告沒收；其餘未扣案如附
    表一編號1至12所示販賣第一、二級毒品所得合計30000萬，
    應依毒品危害防制條例第19條第1項規定，分別宣告沒收，
    如全部或一部不能沒收時，以被告之財產抵償之，又其中如
    附表一編號3部分所得之1500元，係被告與共犯乙○○共同
    販賣第一級毒品所得，應諭知被告與共犯乙○○連帶沒收，
    如全部或一部不能沒收時，以被告與共犯乙○○之財產連帶
    抵償之。又扣案如附表二所示之物，均為被告所有，供其分
    裝、秤重及聯絡以作為販賣毒品所用，應依毒品危害防制條
    例第19條第1項規定宣告沒收。
據上論斷，應依刑事訴訟法第299條第1項前段，修正後毒品危害
防制條例第4條第1項、第2項，毒品危害防制條例第8條第1項、
修正後毒品危害防制條例第17條第2項，毒品危害防制條例第18
條第1項前段、第19條第1項，藥事法第83條第1項，刑法第2條第
1項但書、第11條、第28條、第47條第1項、第59條、第51條第5
款，判決如主文。
本案經檢察官丙○○到庭執行職務。
中    華    民    國    98    年    6     月    8     日
                     臺灣基隆地方法院刑事第三庭
                         審判長法  官  鄭景文
                               法  官  林淑鳳
                               法  官  陳姵君
以上正本證明與原本無異。
如不服本判決應於收受本判決後10日內向本院提出上訴書狀，其
未敘述上訴理由者，並得於提起上訴後10日內向本院補提理由書
狀（均須按他造當事人之人數附繕本）「切勿逕送上級法院」。
中    華    民    國    98    年    6     月    12    日
                               書記官  王佩珠
附表一：
 ┌──┬────┬─────┬──────────────┬──────┬────────────┐
 │編號│  時間  │    地點  │       犯罪方式             │所犯法條    │所犯罪名及量處之刑      │
 ├──┼────┼─────┼──────────────┼──────┼────────────┤
 │ 1  │97年7月 │基隆市成功│甲○○基於意圖營利以販賣之犯│毒品危害防制│甲○○販賣第一級毒品，累│
 │    │26日上午│市場旁一郵│意，嗣李貴彬以公用電話與陳萬│條例第4條第1│犯，處有期徒刑拾伍年陸月│
 │    │10時許  │局前      │發聯絡後，雙方即相約在左列地│項          │。扣案毒品海洛因壹包（毛│
 │    │        │          │點，甲○○以1000元代價販賣海│            │重零點貳零公克、驗餘│
 │    │        │          │洛因1包予李貴彬（驗餘後淨重 │            │淨重零點壹壹玖捌公克）併│
 │    │        │          │0.0828公克）。              │            │同無從與之完全析離之分裝│
 │    │        │          │                            │            │袋沒收銷燬之，扣案如附表│
 │    │        │          │                            │            │二所示之物，均沒收。未扣│
 │    │        │          │                            │            │案之販賣第一級毒品所得新│
 │    │        │          │                            │            │台幣壹仟元沒收，如全部或│
 │    │        │          │                            │            │一部不能沒收，以其財產抵│
 │    │        │          │                            │            │償之。                  │
 ├──┼────┼─────┼──────────────┼──────┼────────────┤
 │ 2  │97年8月 │黃亮齊位於│甲○○基於意圖營利以販賣之犯│毒品危害防制│甲○○販賣第一級毒品，累│
 │    │27日約中│基隆市暖暖│意，嗣黃亮齊以0000000000號電│條例第4條第1│犯，處有期徒刑拾伍年陸月│
 │    │午某時  │區○○路30│話與甲○○聯絡後，甲○○使用│項          │。扣案毒品海洛因壹包（毛│
 │    │        │巷18之25號│之0000000000 號電話聯絡約定 │            │重零點貳零公克、驗餘│
 │    │        │住處內    │交易代價及地點，甲○○即依約│            │淨重零點壹壹玖捌公克）併│
 │    │        │          │前往左列地點，以4000元代價販│            │同無從與之完全析離之分裝│
 │    │        │          │賣海洛因1包（約重0.9公克）予│            │袋沒收銷燬之；扣案如附表│
 │    │        │          │黃亮齊。                    │            │二所示之物，均沒收；未扣│
 │    │        │          │                            │            │案之販賣第一級毒品所得新│
 │    │        │          │                            │            │台幣肆仟元沒收，如全部或│
 │    │        │          │                            │            │一部不能沒收，以其財產抵│
 │    │        │          │                            │            │償之。                  │
 ├──┼────┼─────┼──────────────┼──────┼────────────┤
 │ 3  │97年9月 │基隆市情人│甲○○與乙○○共同基於意圖營│毒品危害防制│甲○○共同販賣第一級毒品│
 │    │中旬至至│湖地區某路│利以販賣之犯意聯絡，嗣蔡昆榮│條例第4條第1│，累犯，處有期徒刑拾伍年│
 │    │同年9月 │口        │以0000000000號電話與甲○○聯│項          │陸月。扣案毒品海洛因壹包│
 │    │底晚間之│          │絡後，甲○○即在乙○○位於基│            │（毛重零點貳零公克、│
 │    │某不詳時│          │隆市○○區○○路168巷9號之3 │            │驗餘淨重零點壹壹玖捌公克│
 │    │刻      │          │住處內將所有之市價約500元之 │            │）併同無從與之完全析離之│
 │    │        │          │海洛因摻入葡萄糖增加重量，並│            │分裝袋沒收銷燬之；扣案如│
 │    │        │          │將該包海洛因藏放在乙○○所有│            │附表二所示之物，均沒收；│
 │    │        │          │之行動電話電池蓋內後，2人共 │            │未扣案之販賣第一級毒品所│
 │    │        │          │同騎乘機車共至左列交易地點，│            │得新台幣壹仟伍佰元應與廖│
 │    │        │          │甲○○即指示乙○○將行動電話│            │寬義連帶沒收，如全部或一│
 │    │        │          │內之上開海洛因取出交予蔡昆榮│            │部不能沒收，應以其等之財│
 │    │        │          │，蔡昆榮則將1500元交予甲○○│            │產連帶抵償之。          │
 │    │        │          │後離去，而共同將重量不詳之該│            │                        │
 │    │        │          │包海洛因販賣予蔡昆榮。      │            │                        │
 ├──┼────┼─────┼──────────────┼──────┼────────────┤
 │ 4  │97年6月 │甲○○住處│甲○○基於意圖營利以販賣之犯│毒品危害防制│甲○○販賣第一級毒品，累│
 │    │下旬某日│附近山上  │意，嗣乙○○以0000000000號電│條例第4條第1│犯，處有期徒刑拾伍年捌月│
 │    │20、21時│          │話與甲○○連絡後，雙方前往左│項、第4條第2│。扣案毒品海洛因壹包（毛│
 │    │許      │          │列地點，甲○○同時以各2000元│項（因屬想像│重零點貳零公克、驗餘│
 │    │        │          │之代價將海洛因1包（重量約0.3│競合，論以較│淨重零點壹壹玖捌公克）併│
 │    │        │          │公克）、甲基安非他命1包（重 │重之販賣第一│同無從與之完全析離之分裝│
 │    │        │          │量約0.4公克）販賣予乙○○。 │級毒品罪）  │袋沒收銷燬之；扣案如附表│
 │    │        │          │                            │            │二所示之物，均沒收；未扣│
 │    │        │          │                            │            │案之販賣第一、二級毒品所│
 │    │        │          │                            │            │得新台幣肆仟元沒收，如全│
 │    │        │          │                            │            │部或一部不能沒收，以其財│
 │    │        │          │                            │            │產抵償之。              │
 ├──┼────┼─────┼──────────────┼──────┼────────────┤
 │    │97年7月 │基隆市仁愛│甲○○基於意圖營利以販賣之犯│毒品危害防制│甲○○販賣第一級毒品，累│
 │5   │初某日21│區○○街、│意，嗣乙○○以上開方式聯絡後│條例第4條第1│犯，處有期徒刑拾伍年捌月│
 │    │、22時許│華四街附近│，雙方即前往左列地點，甲○○│項、第4條第2│。扣案毒品海洛因壹包（毛│
 │    │        │一OK便利商│並以各1000 元之代價將重量不 │項（因屬想像│重零點貳零公克、驗餘│
 │    │        │店前      │詳之海洛因及甲基安非他命各1 │競合，論以較│淨重零點壹壹玖捌公克）併│
 │    │        │          │包販賣予乙○○。            │重之販賣第一│同無從與之完全析離之分裝│
 │    │        │          │                            │級毒品罪）  │袋沒收銷燬之；扣案如附表│
 │    │        │          │                            │            │二所示之物，均沒收；未扣│
 │    │        │          │                            │            │案之販賣第一、二級毒品所│
 │    │        │          │                            │            │得新台幣貳仟元沒收，如全│
 │    │        │          │                            │            │部或一部不能沒收，以其財│
 │    │        │          │                            │            │產抵償之。              │
 ├──┼────┼─────┼──────────────┼──────┼────────────┤
 │ 6  │97年8月 │基隆市仁愛│甲○○基於意圖營利以販賣之犯│毒品危害防制│甲○○販賣第二級毒品，累│
 │    │26日凌晨│區○○街附│意，經柯慧卿以0000000000號電│條例第4條第2│犯，處有期徒刑柒年肆月。│
 │    │4時32分 │近        │話聯絡後，搭乘計程車至左列地│項          │扣案如附表二所示之物，均│
 │    │許      │          │點與甲○○會晤，甲○○上車後│            │沒收；未扣案之販賣第二級│
 │    │        │          │，即在車上以2000元代價將安非│            │毒品所得新台幣貳仟元沒收│
 │    │        │          │他命1包（重量約0.3公克）販賣│            │，如全部或一部不能沒收，│
 │    │        │          │予柯慧卿。                  │            │以其財產抵償之。        │
 ├──┼────┼─────┼──────────────┼──────┼────────────┤
 │ 7  │97年9月2│柯慧卿位於│甲○○基於意圖營利以販賣之犯│毒品危害防制│甲○○販賣第二級毒品，累│
 │    │日上午7 │臺北縣瑞芳│意，經柯慧卿以上開方式聯絡後│條例第4條第2│犯，處有期徒刑柒年肆月。│
 │    │、8時許 │鎮○○路東│，甲○○即前往左列地點，以  │項          │扣案如附表二所示之物，均│
 │    │        │泰新村6號2│4000元代價將1公克之甲基安非 │            │沒收；未扣案之販賣第二級│
 │    │        │樓住處樓下│他命1包販賣予柯慧卿。       │            │毒品所得新台幣肆仟元沒收│
 │    │        │          │                            │            │，如全部或一部不能沒收，│
 │    │        │          │                            │            │以其財產抵償之。        │
 ├──┼────┼─────┼──────────────┼──────┼────────────┤
 │ 8  │97年10月│同上      │甲○○基於意圖營利以販賣之犯│毒品危害防制│甲○○販賣第二級毒品，累│
 │    │7日凌晨5│          │意，柯慧卿以上開方式聯絡後，│條例第4條第2│犯，處有期徒刑柒年肆月。│
 │    │時38分許│          │甲○○即前往左列地點，以1000│項          │扣案如附表二所示之物，均│
 │    │至同日凌│          │元代價將甲基安非他命1包（重 │            │沒收；未扣案之販賣第二級│
 │    │晨5時48 │          │約0.1至0.2公克）販賣予柯慧卿│            │毒品所得新台幣壹仟元沒收│
 │    │分許間  │          │。                          │            │，如全部或一部不能沒收，│
 │    │        │          │                            │            │以其財產抵償之。        │
 ├──┼────┼─────┼──────────────┼──────┼────────────┤
 │ 9  │97年10月│同上      │甲○○基於意圖營利以販賣之犯│毒品危害防制│甲○○販賣第二級毒品，累│
 │    │17日22時│          │意，柯慧卿以上開方式聯絡後，│條例第4條第2│犯，處有期徒刑柒年肆月。│
 │    │50分許  │          │甲○○即前往左列地點，以2000│項          │扣案如附表二所示之物，均│
 │    │        │          │元代價將甲基安非他命1包（約 │            │沒收；未扣案之販賣第二級│
 │    │        │          │0.4 至0.5公克）販賣予柯慧卿 │            │毒品所得新台幣貳仟元沒收│
 │    │        │          │。                          │            │，如全部或一部不能沒收，│
 │    │        │          │                            │            │以其財產抵償之。        │
 ├──┼────┼─────┼──────────────┼──────┼────────────┤
 │ 10 │97年8 月│吳佩蓉位於│甲○○基於意圖營利以販賣之犯│毒品危害防制│甲○○販賣第二級毒品，累│
 │    │26日某時│新竹縣竹東│意，經吳佩蓉以0000000000號電│條例第4條第2│犯，處有期徒刑柒年肆月。│
 │    │        │鎮○○○路│話與甲○○聯絡，即依指示將50│項          │扣案如附表二所示之物，均│
 │    │        │95巷6弄5號│00元匯入甲○○使用之郵局帳戶│            │沒收；未扣案之販賣第二級│
 │    │        │住處      │內後，甲○○即以宅急便方式將│            │毒品所得新台幣伍仟元沒收│
 │    │        │          │重量不詳之甲基安非他命1包寄 │            │，如全部或一部不能沒收，│
 │    │        │          │予吳佩蓉而販賣之。          │            │以其財產抵償之。        │
 ├──┼────┼─────┼──────────────┼──────┼────────────┤
 │ 11 │97年10月│基隆市暖暖│甲○○基於意圖營利以販賣之犯│毒品危害防制│甲○○販賣第二級毒品，累│
 │    │3日13時 │區○○路某│意，經黃基松以0000000000號電│條例第4條第2│犯，處有期徒刑柒年肆月。│
 │    │許      │加油站旁  │話與甲○○聯絡，相約在左列地│項          │扣案如附表二所示之物，均│
 │    │        │          │點，甲○○以1500元代價將甲基│            │沒收；未扣案之販賣第二級│
 │    │        │          │安非他命1包（重約0.5公克）售│            │毒品所得新台幣壹仟伍佰元│
 │    │        │          │予黃基松。                  │            │沒收，如全部或一部不能沒│
 │    │        │          │                            │            │收，以其財產抵償之。    │
 ├──┼────┼─────┼──────────────┼──────┼────────────┤
 │ 12 │97年10月│胡文祥位於│甲○○基於意圖營利以販賣之犯│毒品危害防制│甲○○販賣第二級毒品，累│
 │    │20日16時│基隆市仁愛│意，經胡文祥以0000000000號電│條例第4條第2│犯，處有期徒刑柒年肆月。│
 │    │53分後某│區○○路75│話與甲○○聯絡後，甲○○隨即│項          │扣案如附表二所示之物，均│
 │    │時      │號2樓住處 │前往左列地點，以2000元代價販│            │沒收；未扣案之販賣第二級│
 │    │        │          │賣甲基安非他命1包（重約0.6公│            │毒品所得新台幣貳仟元沒收│
 │    │        │          │克）予胡文祥。              │            │，如全部或一部不能沒收，│
 │    │        │          │                            │            │以其財產抵償之。        │
 ├──┼────┼─────┼──────────────┼──────┼────────────┤
 │ 13 │97年10月│基隆市仁愛│甲○○基於意圖營利以販賣之犯│毒品危害防制│甲○○販賣第一級毒品，累│
 │    │20日20時│區○○路55│意，經溫偉斌以友人家中電話及│條例第4條第1│犯，處有期徒刑拾伍年。扣│
 │    │許      │號前      │公共電話與甲○○聯絡，嗣相約│項          │案毒品海洛因壹包（毛重零│
 │    │        │          │在左列地點，甲○○以1000元代│            │點貳零公克、驗餘淨重│
 │    │        │          │價販賣海洛因1包（毛重0.3320 │            │零點壹壹玖捌公克）併同無│
 │    │        │          │公克、驗餘淨重0.1198公克）予│            │從與之完全析離之分裝袋沒│
 │    │        │          │溫偉斌。                    │            │收銷燬之；扣案如附表二所│
 │    │        │          │                            │            │示之物，均沒收；扣案之販│
 │    │        │          │                            │            │賣第一級毒品所得新台幣壹│
 │    │        │          │                            │            │仟元沒收。              │
 ├──┼────┼─────┼──────────────┼──────┼────────────┤
 │ 14 │97年8月 │黃亮齊位於│甲○○於販賣附表一編號2之海 │藥事法第83條│甲○○明知為禁藥而轉讓，│
 │    │27日中午│基隆市暖暖│洛因予黃亮齊後，另向其兜售甲│第1項       │累犯，處有期徒刑陸月。  │
 │    │某時    │區○○路30│基安非他命，然因黃亮齊身上已│            │                        │
 │    │        │巷18之25號│有甲基安非他命而未成交，陳萬│            │                        │
 │    │        │住處內    │發基於轉讓禁藥甲基安非他命之│            │                        │
 │    │        │          │犯意，將重量不詳之甲基安非他│            │                        │
 │    │        │          │命1包交予黃亮齊試用而無償轉 │            │                        │
 │    │        │          │讓之。                      │            │                        │
 ├──┼────┼─────┼──────────────┼──────┼────────────┤
 │ 15 │97年9月 │乙○○位於│甲○○基於轉讓第一級毒品海洛│藥事法第83條│甲○○轉讓第一級毒品，共│
 │    │中旬至97│基隆市安樂│因及禁藥甲基安非他命之犯意，│第1項、毒品 │伍罪，均累犯，各處有期徒│
 │    │年10月中│區○○路  │先後共5次至左列地點，同時轉 │危害防制條例│刑壹年壹月。            │
 │    │旬間之不│168巷9號之│讓重量不及1公克之海洛因及甲 │第8條第1項（│                        │
 │    │詳日、時│3住處內   │基安非他命安予乙○○施用。  │因屬想像競合│                        │
 │    │        │          │                            │犯，論以較重│                        │
 │    │        │          │                            │之轉讓第一級│                        │
 │    │        │          │                            │毒品罪）    │                        │
 ├──┼────┼─────┼──────────────┼──────┼────────────┤
 │ 16 │97年10月│蔡昆榮位於│甲○○基於轉讓第一級毒品海洛│毒品危害防制│甲○○轉讓第一級毒品，共│
 │    │17日23時│臺北縣萬里│因之犯意，先後3次於左列時間 │條例第8條第1│罪，均累犯，各處有期徒│
 │    │許      │鄉大鵬村加│，在蔡昆榮左列住處借宿時，無│項          │刑壹年壹月。            │
 │    ├────┤投路24 號 │償提供重量約0.1公克海洛因予 │            │                        │
 │    │97年10月│住處內    │蔡昆榮施用而轉讓之。        │            │                        │
 │    │18日22、│          │                            │            │                        │
 │    │23時許  │          │                            │            │                        │
 │    ├────┤          │                            │            │                        │
 │    │97年10月│          │                            │            │                        │
 │    │19日22、│          │                            │            │                        │
 │    │23時許  │          │                            │            │                        │
 └──┴────┴─────┴──────────────┴──────┴────────────┘
附表二：
1.夾鍊袋拾柒個。
2.電子磅秤壹台。
3.葡萄糖壹包（毛重零點捌公克）。
4.塑膠剷壹支。
5.Chennor牌行動電話壹支（含電話號碼0000000000號SIM卡壹張
  ）。


司法院資訊處製作；財團法人民間司法改革基金會備份。
